【裁判字號】    92,交易,191
【裁判日期】    950124
【裁判案由】    過失傷害
【裁判全文】
臺灣臺南地方法院刑事判決             92年度交易字第191號
公  訴  人  臺灣臺南地方法院檢察署檢察官
被      告  甲○○
上列被告因過失傷害案件，經檢察官提起公訴（92年度偵字第
7348號），本院判決如下：
    主  文
甲○○因過失傷害人，處有期徒刑參月，如易科罰金，以參佰元
折算壹日。
    事  實
一、甲○○考領有小型車普通駕駛執照，其於民國92年1月24日
    凌晨5時52分許，駕駛牌照號碼6H─4228號自小客車沿中正
    路快車道，由西向東行駛，途經該路與西門路設有閃光號誌
    之交岔路口時，其方向之燈號為閃光紅燈，其本應注意汽車
    行駛至交岔路口，應遵守燈光號誌之指示，閃光紅燈表示「
    停車再開」，車輛應減速接近，先停止於交岔路口前，讓幹
    道車優先通行後認為安全時，方得續行，而依當時之情形，
    天候晴、有晨光、柏油路面乾燥無缺陷、視距良好，客觀上
    並無其不能注意之情事，詎其竟疏於注意，未減速接近先停
    止於該交岔路口前讓幹道車優先通行後認為安全時再續行，
    竟貿然直行；適有丙○○駕駛牌照號碼KK─498號營業大客
    車，沿臺南市○○路內側快車道，由北向南直行，本應注意
    車前狀況及其方向之燈號為閃光黃燈，而閃光黃燈表示「警
    告」，車輛應減速接近，注意安全，小心通過，詎丙○○亦
    竟疏未注意車前狀況且未減速慢行，而貿然以50公里左右之
    時速直行，6H─4228號自小客車之車頭遂與KK─498號營業
    大客車之車頭，在上開交岔路口內相碰撞，KK─498號營業
    大客車於碰撞後又向左前方（東南方）撞及路口南側之路燈
    及號誌桿後，又擦撞到沿西門路外側快車道由南向北行駛之
    乙○○所駕駛之039─MJ號營業小客車（該車當時尚未進入
    上開交岔路口，距離該路口尚有13公尺左右），然後再向左
    前方（東南方）衝撞到林乾生所承租之西門路2段92號商店
    之門柱而停住，丙○○於向右後方（西北方）倒車時，KK─
    498號營業大客車後方又撞到長江華業股份有限公司承租由
    店員丁○○所經營之中正路172號商店，並卡在該商店之騎
    樓內。車禍發生後，甲○○因而受有右下巴撕裂傷、左眼皮
    瘀青、左頸、左膝瘀青、右膝擦傷等之傷害，並當場昏迷；
    丙○○則因而受有雙側膝蓋、小腿及腳踝多處鈍挫傷等之傷
    害，經乙○○打電話向警報案。
二、案經丙○○訴由臺南市警察局第四分局報請臺灣臺南地方法
    院檢察署檢察官偵查起訴。
    理  由
一、訊據被告甲○○坦承有於上開時、地駕駛6H─4228號自小客
    車與丙○○駕駛之KK─498號營業大客車相碰撞，惟矢口否
    認其有犯罪，辯稱是丙○○車速過快造成的云云。
二、經查：
(1)、被告甲○○上揭犯罪事實，有道路交通事故調查報告表（一
    ）、（二）、道路交通事故現場圖、被告甲○○及告訴人丙○○之診斷證明書各1份暨現場蒐證照片41張及長江華業股
    份有限公司損毀清單等附卷可資佐證。
(2)、上開事實為被告所不否認之部分核與告訴人丙○○於警詢時
    之指訴及目擊證人乙○○於警詢時所證述之情節相符。
(3)、被告於本院93年1月13日及93年12月30日之準備程序時均自
    承其有過失，其於93年1月13日之準備程序時並稱：「我是
    有疏忽的地方，我沒有完全確定左右沒有來車，應再往前一
    點再確認有無來車再前進」等語，核與其於本院95年1月10
    日審理時供承其「應再往前確認一下有無車子後，再往前行
    進」等語相符。再者，其於檢察官92年7月15日偵查時亦供
    稱：當時其行向號誌「是閃燈號誌，究竟是紅燈或黃燈我不
    清楚」等語（見檢方92年度偵字第7348號卷第8頁），且上
    開自白亦與其與警詢時所供稱：「當時該路口號誌情形我記
    不起來，不清楚」之自白相符。再參以上開(1)、(2)之證據，
    益足認其上開自白可信。
(4)、綜上，足認被告未注意汽車行駛至交岔路口，應遵守燈光號
    誌之指示，閃光紅燈表示「停車再開」，車輛應減速接近，
    先停止於交岔路口前，讓幹道車優先通行後認為安全時，方
    得續行之規定。
(5)、按汽車行駛時，駕駛人應注意車前狀況，並隨時採取必要之
    安全措施；汽車行駛至交岔路口，其行進應遵守燈光號誌之
    指示，道路交通安全規則第第94條第3項、第102條第1項第1
    款分別定有明文。又閃光黃燈表示「警告」，車輛應減速接
    近，注意安全，小心通過；閃光紅燈表示「停車再開」，車
    輛應減速接近，先停止於交岔路口前，讓幹道車優先通行後
    認為安全時，方得續行，道路交通標誌標線號誌設置規則第
    211條第1項第1款、第2款亦定有明文。被告甲○○及告訴人
    丙○○自應分別注意遵守上開規定，且當時情形天候晴、有
    晨光、柏油路面乾燥無缺陷、視距良好，客觀上並無被告不
    能注意之情事，詎其竟疏於注意，未減速接近先停止於上開
    交岔路口前讓幹道上告訴人丙○○所駕駛之KK─498號營業
    大客車優先通行後認為安全時再續行，竟貿然直行，以致發
    生本件車禍，致告訴人丙○○因而受有雙側膝蓋、小腿及腳
    踝多處鈍挫傷等之傷害，被告就本件車禍之發生顯有過失，
    應無疑義。本件車禍之肇事責任，依被告違規之情節而言，
    應負肇事之主因責任；告訴人丙○○應負肇事之次因責任。
    雖告訴人就本件車禍之發生亦與有過失，然並不因此而解免
    被告過失之責。本件車禍肇事責任經送臺灣省臺南區車輛行
    車事故鑑定委員會鑑定及送臺灣省車輛行車事故覆議鑑定委
    員會鑑定結果亦同，有臺灣省臺南區車輛行車事故鑑定委員
    會92年3月26日南鑑字第920180號鑑定意見書及臺灣省車輛
    行車事故覆議鑑定委員會92年7月10日府覆議字第9220377號
    函1份附卷可按。被告之過失行為與告訴人丙○○受有上開
    傷害間，並有相當因果關係。綜上所述，事證明確，被告之
    過失犯行洵堪認定。
三、核被告甲○○所為，係犯刑法第284條第1項前段之過失傷害
    罪。審酌被告之品行、生活狀況、智識程度為大學畢業、告
    訴人丙○○受傷之程度、被告係因過失造成本件車禍且應負
    肇事之主因責任、告訴人丙○○應負肇事之次因責任以及被
    告事後尚未與告訴人丙○○成立民事和解等一切情狀，爰量
    處如主文所示之刑，並諭知易科罰金之折算標準，以示懲儆
    。
四、本件甲○○告訴丙○○（現通緝中）業務過失傷害部分，俟
    丙○○緝獲到案後，另行審結，附此敘明。
據上論斷，應依刑事訴訟法第299條第1項前段，刑法第284條第1
項前段、第41條第1項前段，罰金罰鍰提高標準條例第1條前段、
第2條，判決如主文。
本案經檢察官戊○○到庭執行職務
中    華    民    國    95    年    1     月    24    日
               刑事第七庭審判長法  官  林英志
                               法  官  彭喜有
                               法  官  林勝利
以上正本證明與原本無異。
如不服本判決，應於判決送達後10日內，向本院提出上訴狀。
                               書記官  陳金堂
中    華    民    國    95    年    1     月    24    日
附錄本案論罪科刑法條全文：
中華民國刑法第284條
因過失傷害人者，處6月以下有期徒刑、拘役或500元以下罰金；
致重傷者，處1年以下有期徒刑、拘役或500元以下罰金。
從事業務之人，因業務上之過失傷害人者，處1年以下有期徒刑
、拘役或1000元以下罰金，致重傷者，處3年以下有期徒刑、拘
役或2000元以下罰金。


司法院資訊處製作；財團法人民間司法改革基金會備份。
